臺灣高等法院花蓮分院民事裁定　　　　　　 96年度抗字第5號
抗　告　人　甲○○即雲頂大飯店即知本熱泉度假村
相　對　人　台東區中小企業銀行股份有限公司
法定代理人　乙○○
代　理　人　吳漢成律師
抗告人因與相對人間假處分事件，對於台灣台東地方法院中華民
國95年11月15日95年度裁全字第915號裁定，提起抗告，本院裁
定如下：
    主  文
抗告駁回。
抗告訴訟費用由抗告人負擔。
    理  由
一、本件經本院審理結果，認為原審准許相對人供擔保後得為假
    處分之裁定，認事用法，並無不合，爰引用原裁定所載之理
    由如附件所示。
二、抗告意旨略以：相對人於原審聲請定暫時狀態假處分所提之
    主張，僅係相對人欲收回次承租人（即抗告人）所使用之租
    賃物，法律關係單純，難謂有法律關係之爭執。且系爭89間
    套房為不動產，現狀難以變更，亦難認其有日後不能強制執
    行或甚難執行之虞，難謂有避免重大損失或防急迫之強暴等
    情形，與定暫時狀態之假處分聲請要件殊有未合。又原審假
    處分裁定主文之效果，竟逾越相對人之實體上權利，其酌量
    定暫時狀態假處分所必要之方法，更難謂適法。復令相對人
    得以社會大眾之存款提出擔保金，有違社會公平正義，爰請
    求廢棄原裁定等語。
三、按民事訴訟法第538條第1項規定，於爭執之法律關係，為防
    止發生重大之損害或避免急迫之危險或有其他相類之情形而
    有必要時，得聲請定暫時狀態之假處分。所謂法律關係，係
    指金錢請求以外，凡適於為民事訴訟法之標的，有繼續性者
    ，皆屬之。查本件假處分既係針對不動產之物上請求權所為
    之請求，並已起訴請求法院判決，自屬有爭執之法律關係無
    疑。另按是否為避免重大之損失或避免急迫之危險或有其他
    相類之情形，需透過利益衡量加以判斷，查本件假處分標的
    之89間套房，原屬抗告人所經營之「知本溫泉熱泉度假村」
    對外出租營運，為避免於當事人法律關係確定前再為轉租或
    其他處分行為，致日後有難以執行強制執行之虞，應認有為
    假處分之必要。又原裁定主文所載，並無擴及系爭標的物以
    外之範圍，且內容明確，抗告人擅將其擴張解釋，似屬誤解
    。至於相對人擔保金之來源，非本院所得審究。綜上所陳，
    本件抗告為無理由，應予駁回。
四、依民事訴訟法第495條之1第1項、第449條第1項、第95條、
    第78條，裁定如主文。
中　　華　　民　　國　　96　　年　　4 　　月　　24　　日
                  民事庭審判長法  官      謝 志 揚
                              法  官      賴 淳 良
                              法  官      林 慶 煙
右為正本係照原本作成。
如不服本裁定者，應於收受送達後十日內向本院提出再抗告狀 (
僅以適用法規顯有誤，並經本院之許可者為限)，並繳納再抗告
費新台幣一千元；其未表明再抗告理由者，應於提出再抗告後十
日內向本院補提理由書狀 (均須按照他造當事人之人數附繕本)
。
抗告時應提出委任律師或具有律師資格之人之委任狀；委任有律
師資格者，另應附具律師及格證書及釋明委任人與受任人有民事
訴訟第四百六十六條之一第一項但書或第二項所定關係之釋明文
書影本。
                              書記官     林 明 智
中　　華　　民　　國　　96　　年　　4 　　月　　24　　日
